# 陈版，还得问问合同能源管理

提问人：super 小兔妈咪 时间：2016-12-19 10:09:06
陈版，您所因为期满时节能设施无偿移交给用能单位，所以预计净残值为零。用能单位严格来说入账价值应为零。那么节能单位捐赠时如何记账呢，因为固定资产价值已经为 0 了。还有用能单位入账价值为 0 ，那么怎么入账呢。谢谢

回答人：chenyiwei
捐赠时，节能服务企业按零对价处置账面价值为零的资产处理；用能企业无需账务处理，仅需在帐外备查登记。